【裁判字號】    97,易,2858
【裁判日期】    980513
【裁判案由】    竊盜
【裁判全文】
臺灣臺中地方法院刑事判決              97年度易字第2858號
公  訴  人  臺灣臺中地方法院檢察署檢察官
被      告  乙○○
                    現於臺灣臺中監獄執行中
上列被告因竊盜案件，經檢察官提起公訴（97年度偵字第9828號
），本院判決如下：
    主  文
乙○○犯竊盜罪，累犯，處有期徒刑壹年貳月。
    犯罪事實及理由
一、犯罪事實：乙○○前於民國九十四年間，因違反毒品危害防
    制條例案件，經本院判處有期徒刑十一月確定；另於九十五
    年間，因贓物案件，經本院判處有期徒刑三月確定，並定應
    執行刑為有期徒刑一年確定；又於九十五年間，因違反毒品
    危害防制條例案件，經本院分別判處有期徒刑一年、六月，
    並定應執行刑為有期徒刑一年四月確定，嗣經減刑並定應執
    行刑為有期徒刑八月確定在案，上開案件接續執行，甫於九
    十六年十月八日縮刑期滿執行完畢。詎乙○○仍不知悔改，
    意圖為自己不法所有，於九十六年十二月二十七日某時，在
    臺中市○區○○路與尚德街之交岔口附近，以不詳方式開啟
    電門後，竊取丙○○所有之車牌號碼AMY-739號重型機車得
    手後留供己用，嗣於九十六年十二月二十七日晚間九時五十
    分許，在臺中市○區○○街二十九巷巷口，為警查獲上述失
    竊之機車，並於該機車上扣得安全帽一頂及在該安全帽上採
    得乙○○之指紋，而查知上情。
二、本案檢察官、被告乙○○並未就卷內證據資料之證據能力有
    所爭執，且迄於言詞辯論終結前，均未主張有刑事訴訟法第
    一百五十九條第一項不得為證據之情形，是應認已同意卷內
    證據均得作為證據，且經本院審酌後，認無不適當之情形，
    應認本案調查之卷內證據均有證據能力，合先敘明。
三、訊據被告乙○○矢口否認有前揭竊盜犯行，辯稱：伊未竊取
    前揭機車，九十六年十二月某日楊憲文去伊大里市住處載伊
    ，由楊憲文騎機車，伊當日有帶本案的安全帽出門，後來二
    人至崇德路跟健行路附近一家7-11，機車停在那邊，二人一
    起去找伊的朋友阿德，回到7-11後伊與楊憲文之安全帽均丟
    掉云云。經查：
（一）丙○○所有前揭車輛於前揭時、地遭人竊取後為警尋獲，
      且扣案安全帽並非丙○○所有等情，業據證人丙○○於警
      詢證述明確，並有臺中市警察局第二分局現場堪察報告一
      份（臺中市警察局第二分局刑案偵查卷宗中分二警偵字第
      ○九七○○○五八六四號卷第十三頁）及照片七幀（同前
      警卷第十四至十七頁）在卷可參。
（二）扣案安全帽上遺留有：「失而復得，要更加珍借喔！」字
      樣，此有扣案安全帽一頂及前揭相關照片可稽，依其字義
      ，該安全帽顯係竊取前揭機車之竊賊所遺留。又臺中市警
      察局第二分局於九十六年十二月二十七日二十一時五十分
      在上址尋獲上開失竊車輛後，經鑑識小組到場勘察後，在
      該機車之踏板上遺留之全罩式安全帽一頂上採得可資比對
      指紋四枚，經內政部警政署刑事警察局鑑驗確認，該四枚
      指紋中之三枚與檔存之「乙○○」指紋卡之左小指、左環
      指、左中指指紋相符，此有上開現場堪察報告、採證相片
      、刑事案件證物採證記錄表（同前警卷第十九頁）及內政
      部警政署刑事警察局鑑驗書（同前警卷第二十至二十二頁
      ）各一份附卷可稽，而內政部警政署刑事警察局鑑定二枚
      指紋相符之認定標準及二枚指紋相符之機率：1.二枚指紋
      相符之認定標準：目前世界各國對於「至少需要多少相關
      位置之特徵點相符，才可認定屬於同一人之指紋」的看法
      並不一致，但多數國家是以十二特徵點為認定標準（美國
      與德國採八至十二特徵點，日本與我國皆採十二個特徵點
      ，澳洲至少需要十二特徵點，英國採至少十六特徵點，法
      國採十七特徵點以上）。2.二枚指紋相符之機率：根據統
      計學的分析、運算結果，僅就特徵點，尚不包括指紋紋型
      ，加以統計估算，就最常見之特徵點「介在線」而言，滿
      足十二個「介在線」相符的機率為十的負二十次方，其相
      符之可能性極其微小。而目前全球人口數約六十三億（六
      乘十的九次方），因此確認指紋人各不同的學理，此有內
      政部警政署警察局函一份在卷可參（本院卷第四十六頁）
      ，堪認被告確有遺留指紋於上開安全帽即使用該安全帽之
      事實。
（三）證人甲○○於本院審理時證稱：九十六年十二月二十七日
      當天伊剛去健行路三七一號上班，被告來找伊，跟伊借錢
      ，有發生糾紛，伊有報案等語（本院卷第五十八頁），參
      酌卷附臺中市警察局九十七年九月十日中市警指字第○九
      七○○六七四六五號函暨函附之臺中市警察局勤務指揮中
      心受理各類案件記錄單一紙（本院卷第五十四、五十五頁
      ），足認被告於本案案發時間確有於前揭失竊地點附近活
      動之事實，被告於本院審理之初所辯其九十六年十二月中
      旬即到虎尾，九十七年一月才返回台中云云（本院卷第三
      十二頁反面）即與事實不符，不足為採。
（四）被告先於警詢時供稱：「（問：警方於九十六年十二月二
      十七日二十一時五十分許，在臺中市○區○○街二十九巷
      口尋獲失竊之AMY-739號重機車，並於機車踏板上發現有
      全罩式安全帽一頂，請問該頂安全帽是否為你所有？）不
      確定」、「警方於該頂全罩式安全帽上採獲可疑指紋八枚
      ，經送內政部警政署刑事警察局鑑驗，鑑驗結果與乙○○
      之指紋相符，請問你如何解釋？）可能安全帽是我的」等
      語（同前警卷第二、三頁），復於偵訊時供稱：「（問：
      為何於查獲該機車時，機車上的安全帽有你的指紋？）那
      頂安全帽應該是我戴的」、「（問：既然安全帽是你戴的
      ，那為何會在該失竊之機車上出現？）有可能是弄丟的」
      、「（問：你弄丟幾頂安全帽？）不記得了」、「（問：
      為何於警詢時稱你無法確認該安全帽是不是你的？）我是
      沒辦法確定」、「（問：那為何剛剛有說該安全帽應是你
      的？）到現在我還是不敢確定該安全帽是不是我的」等語
      （九十七年度偵字第九八二八號卷第十四頁），惟安全屬
      個人貼身用品，使用人對所使用之安全帽應得有較高之辨
      識能力，苟扣案安全帽係屬被告所有，衡情被告應無於距
      案發時間較近之警詢時，仍無法確認該安全帽為其所有之
      可能。又被告嗣於本院先稱：「... 查扣的安全帽是家裡
      日常使用的，有一次我帶出來使用去找我妹妹，放在健行
      路與永興街附近，掛在機車手把上，後來要使用時發現不
      見了，大約在去年十二月下虎尾之前，因為我之前常丟安
      全帽，而且我想說只是安全帽就另外再買新的」云云（本
      院卷第三十三頁），核其於距案發時間較遠之本院審理中
      反而能詳為安全帽遺失經過之陳述，其情顯與常理有違，
      又證人甲○○於本院證稱：被告應該沒有代步工具，被告
      都跟伊借車，伊自己有安全帽放在車內，如果借車給被告
      ，安全帽也會一併借給被告使用，伊沒看過扣案安全帽，
      也沒看過被告使用，九十六年底被告跟伊借車不會自備安
      全帽，伊車內有二頂安全帽，伊有看過被告使用伊的安全
      帽等語（本院卷第五十八頁反面），是被告既均係向證人
      甲○○借車，且甲○○之機車內已有二頂安全帽，被告應
      無再帶一頂自己的安全帽使用之理。再被告嗣於證人甲○○前揭證述後又辯稱：伊無摩托車，伊拿自己的安全帽要
      還機車給甲○○時安全帽不見的（本院卷第五十九頁），
      核被告所辯迭隨訴訟之進行而有不同，所供已難遽採，又
      衡諸常情，苟被告確欲還車，何需再多帶一頂安全帽徒增
      攜帶困擾，凡此，均足見被告所辯該安全帽係其所有並遺
      失云云，顯係卸責之詞，不足為採，該安全帽應係被告另
      以不詳方式取得後任意棄置，足堪認定。
（五）綜上所述，被告既確有使用該安全帽及於案發日於失竊地
      點活動等事實，足認本案事證明確，被告乙○○所辯不足
      為採，其犯行堪以認定。至被告聲請傳喚證人楊憲文憑以
      證明其前揭所辯一節，經核被告所辯迭於偵審中多所更異
      ，且其於本院前既已確認：「我安全帽丟掉的事情我沒有
      跟其他人講過，只有我自己知道」等語（本院卷第三十三
      頁），嗣又更異其詞，核其所辯已無憑信性可言，自無再
      予調查之必要，併此敘明。
五、核被告所為，係犯刑法第三百二十條第一項之竊盜罪。被告
    有前揭刑案執行之情形，此有臺灣高等法院被告前案紀錄表
    附卷可按，其於五年以內再犯本件最重本刑為有期徒刑以上
    之罪，為累犯，應依刑法第四十七條第一項之規定，加重其
    刑。爰審酌被告所竊取之機車業已尋獲，惟被告具高中畢業
    之學歷，有相當智識，為圖已利竊取他人財物，素行甚劣，
    此有前揭前案紀錄表可稽，被告既否認犯行，自亦無表示悔
    改或賠償被害人之意思或行為，堪認其犯後態度不佳，復以
    國家刑罰之實施，固欲輔導、矯治行為人，惟亦有其制裁、
    威嚇行為人之目的，被告有多項前科，且經實際入監執行，
    詎其仍為本案之犯罪行為，其迭經偵審程序，未有何警惕，
    被告本次自應以較長之刑期矯治，併以保護良善，且苟對被
    告處以輕度之刑，無足嚇阻被告再犯，亦與其行為所造成之
    損害顯不相當，另參酌相較與被告前施用毒品之犯行，本案
    對法益之侵害較大，對被告亦應予較強之非難，檢察官請求
    予以從重量刑，自有理由，爰綜合上情量處如主文所示之刑
    。
據上論斷，應依刑事訴訟法第二百九十九條第一項前段，刑法第
第三百二十條第一項、第四十七條第一項，判決如主文。
中    華    民    國    98    年    5     月    13    日
                        刑事第十四庭  法  官  郭書豪
以上正本證明與原本無異。
如不服本判決，應於收受送達後10日內向本院提出上訴書狀（應
敘述具體理由並附繕本）。
上訴書如未敘述理由，應於上訴期間屆滿後20日內補提理由書於
本院。
                                      書記官  陳美虹
中    華    民    國    98    年    5     月    13    日
附錄：本案論罪科刑法條全文
中華民國刑法第320條
（普通竊盜罪、竊佔罪）
意圖為自己或第三人不法之所有，而竊取他人之動產者，為竊盜
罪，處 5 年以下有期徒刑、拘役或 5 百元以下罰金。
意圖為自己或第三人不法之利益，而竊佔他人之不動產者，依前
項之規定處斷。
前二項之未遂犯罰之。


司法院資訊處製作；財團法人民間司法改革基金會備份。
